【裁判字號】    89,上易,492
【裁判日期】    890322
【裁判案由】    傷害等
【裁判全文】
臺灣高等法院刑事判決                            八十九年度上易字第四九二號
    上  訴  人  臺灣臺北地方法院檢察署檢察官
    上  訴  人
    即  被  告  乙○○
右上訴人因被告傷害等案件，不服臺灣臺北地方法院八十八年度易字第二二五二號，
中華民國八十八年十一月十五日第一審判決（起訴案號：臺灣臺北地方法院檢察署八
十八年度偵字第一三二六二號）提起上訴，本院判決如左：
    主  文
上訴駁回。
    事  實
一、乙○○與甲○○係舊識朋友關係，因甲○○日前曾將乙○○所有之車輛輪胎刺破
    （未據告訴），乙○○因而心生怨懟，民國八十八年五月二十四日晚上十一時五
    十分許，在台北市○○區○○街二號前，兩人復因細故發生口角，乙○○竟基於
    普通傷害之犯意，以拳頭毆打甲○○，致使甲○○受有右前額血腫約三公分乘以
    三公分之傷害；既而又持甲○○停放該地，車牌號碼ＢＳ－三三九二號自用小客
    車內之水果刀，刺破損壞甲○○前開汽車之四個輪胎，足以生損害於甲○○。
二、案經甲○○訴由台北市政府警察局萬華分局移送臺灣臺北地方法院檢察署檢察官
    偵查起訴。
    理  由
壹、檢察官上訴部分：
一、訊據被告乙○○對於右揭毀損犯行坦承不諱，惟否認傷害犯行，辯稱：伊未出手
    毆打甲○○，是拉扯中不小心手弄傷她的云云。惟查，右揭被告傷害及毀損犯行
    ，業據告訴人甲○○於警訊、偵查、原審審理及本院調查時指訴綦詳，被告毀損
    告訴人汽車輪胎之犯行，並據告訴人提出汽車修理估價單一紙為憑；另告訴人受
    傷情形，亦據告訴人提出診斷書一紙在卷可證，被告亦坦承事發之日與告訴人因
    細故發生爭吵，及有拉扯等情，參之告訴人受傷情形，足認告訴人之指訴為可採
    ，被告所辯顯屬避重就輕卸責之詞，不足採信。是被告前開犯行，事證明確，堪
    予認定。
二、核被告乙○○所為，係犯刑法第二百七十七條第一項之傷害罪及同法第三百五十
    四條之毀損罪。被告所犯上開二罪，犯意各別，構成要件不同，應予分論並罰。
三、原審以被告罪證明確，適用刑法第二百七十七條第一項、第三百五十四條、第五
    十一條第六款、第四十一條，罰金罰鍰提高標準條例第一條前段，第二條之規定
    ，並審酌被告之品行、犯罪之動機、目的、手段、犯罪時所受之刺激、被害人所
    受傷害程度及被告犯罪後之態度等一切情狀，分別就傷害罪量處拘役四十日，就
    毀損罪量處拘役三十日，及定其應執行刑為拘役六十日，並均諭知易科罰金之折
    算標準，經核認事用法並無不合，量刑亦屬允當，檢察官循告訴人之請求上訴，
    指摘原判決量刑過輕，請求改判云云，為無理由，應予駁回。
貳、被告上訴部分：
    按提起上訴，應自判決送達後十日內為之，刑事訴訟法第三百四十九條定有明文
    ，本件被告係於民國八十八年十二月十四日收受原審法院判決之送達，有送達證
    書附在原審卷第四十八頁可查，茲竟遲至八十九年一月二十九日始提起上訴，已
    逾十日期間，依上開之規定，顯屬違背法律上之程式，應予駁回。
據上論斷，應依刑事訴訟法第三百六十八條、第三百六十七條前段判決如主文。
本案經檢察官李金定到庭執行職務。
中      華      民      國     八十九     年     三     月    二十二    日
                              臺灣高等法院刑事第十四庭
                                  審判長法  官  陳  祐  輔
                                        法  官  陳  國  文
                                        法  官  蔡  國  在
右正本證明與原本無異。
不得上訴。
                                        書記官  丁  華  平
中      華      民      國     八十九     年     三     月    二十四    日
附錄：本判決論罪科刑法條全文
刑法第二百七十七條第一項：
傷害人之身體或健康者，處三年以下有期徒刑、拘役或一千元以下罰金。
刑法第三百五十四條：
毀棄、損壞前二條以外之他人之物或致令不堪使用，足以生損害於公眾或他人者，處
二年以下有期徒刑、拘役或五百元以下罰金。


司法院資訊處製作；財團法人民間司法改革基金會備份。
